臺灣臺中地方法院刑事判決             100年度訴字第2305號
公  訴  人  臺灣臺中地方法院檢察署檢察官
被      告  李  鴻
指定辯護人  本院公設辯護人  梁乃莉
上列被告因違反毒品危害防制條例案件，經檢察官提起公訴（10
0 年度毒偵字第830 、929 號）後，聲請改依協商程序而為判決
，本院合議庭裁定由受命法官獨任進行認罪協商程序，判決如下
：
    主      文
李鴻施用第一級毒品，處有期徒刑柒月，扣案之注射針筒柒支、
注射用水支及藥鏟貳支，均沒收之；又施用第二級毒品，處有
期徒刑月；又施用第一級毒品，處有期徒刑捌月，扣案之第一
級毒品海洛因肆包（合計驗餘淨重貳點零陸零伍公克），均沒收
銷燬之；又施用第二級毒品，處有期徒刑肆月。應執行有期徒刑
壹年陸月，扣案之第一級毒品海洛因肆包（合計驗餘淨重貳點零
陸零伍公克），均沒收銷燬之；扣案之注射針筒柒支、注射用水
支及藥鏟貳支，均沒收之。
    事實及理由
一、李鴻前於民國87年間，因施用毒品案件，經觀察、勒戒後，
    認有繼續施用毒品傾向，而繼續執行強制戒治，經評估無繼
    續強制戒治必要，於88年7 月9 日裁定停止戒治付保護管束
    ，88年10月14日期滿，由臺灣臺中地方法院檢察署檢察官以
    88年度戒毒偵字第80號為不起訴處分確定。復於92年間，因
    施用毒品案件，由臺灣臺中地方法院檢察署檢察官提起公訴
    並送強制戒治，經本院判處有期徒刑10月；另因竊盜案件，
    經本院沙鹿簡易庭判處有期徒刑6 月，嗣與上開案件裁定應
    執行有期徒刑1 年確定，於93年12月31日縮短刑期執行完畢
    。強制戒治部分，於93年1 月9 日因法律修正出所。詎仍不
    知悔改，於下列時、地，為下列犯行：
  (一)基於施用第一級毒品之犯意，於100 年1 月11日7 時許，在
    臺中市○○區○○里○○路469 號之3 住處，將毒品海洛因
    摻水置入針筒，以注射方式，施用第一級毒品海洛因1 次；
    另基於施用第二級毒品之犯意，於100 年1 月11日7 時後某
    時許，在上揭地點，以將毒品甲基安非他命置入玻璃球內點
    火燒烤吸食其煙之方式，施用第二級毒品甲基安非他命1 次
    。嗣於100 年1 月11日11時10分許，為警在臺中市○里區○
    ○路70 2號「豐興鋼鐵公司」查獲，扣得注射針筒7 支、注
    射用水3 支及藥鏟2 支，經採尿送驗，結果呈嗎啡及甲基安
    非他命陽性反應，始悉上情。
  (二)基於施用第一級毒品之犯意，於100 年2 月27日上午某時，
    在臺中市○○區○○里○○路469 號之3 住處，將毒品海洛
    因摻水置入針筒，以注射方式，施用第一級毒品海洛因1 次
    ；另基於施用第二級毒品之犯意，於100 年2 月27日上午某
    時，在上揭地點，以將毒品甲基安非他命置入玻璃球內點火
    燒烤吸食其煙之方式，施用第二級毒品甲基安非他命1 次。
    嗣於100 年2 月27日15時20分許，為警在臺中市○○區○○
    路505 號查獲，扣得第一級毒品海洛因4 包（合計驗餘淨重
    2.0605公克），經採尿送驗，結果呈嗎啡及甲基安非他命陽
    性反應，始悉上情。
二、證據：(一)詮昕科技股份有限公司濫用藥物尿液檢驗報告2 紙
    、行政院衛生署草屯療養院草療鑑字第1000300024號鑑定書
    1 紙。(二)臺灣高等法院被告前案紀錄表。(三)扣案之第一級毒
    品海洛因4 包（合計驗餘淨重2.0605公克）、注射針筒7 支
    、注射用水3 支及藥鏟2 支。(四)被告李鴻於本院準備程序之
    自白。
三、本件經檢察官與被告於審判外達成協商之合意且被告已認罪
    ，其合意內容為：被告願受科刑範圍，2 次施用第一級毒品
    海洛因部分各為有期徒刑7 月、8 月；2 次施用第二級毒品
    甲基安非他命部分各為有期徒刑3 月、4 月，應執行有期徒
    刑1 年6 月。經查，上開協商合意並無刑事訴訟法第455 條
    之4 第1 項所列情形之一，檢察官聲請改依協商程序而為判
    決，本院爰不經言詞辯論，於協商合意範圍內為協商判決，
    合予敘明。
四、依刑事訴訟法第455 條之2 第1 項、第455 條之4 第2 項、
    第455 條之8 、第454 條第1 項，毒品危害防制條例第10條
    第1 項、第2 項、第18條第1 項前段，刑法第11條、第51條
    第5 款、第38條第1 項第2 款，判決如主文。
五、協商判決除有刑事訴訟法第455 條之4 第1 項第1 款於本訊
    問程序終結前，被告撤銷協商合意或檢察官撤回協商聲請者
    ；第2 款被告協商之意思非出於自由意志者；第4 款被告所
    犯之罪非第455 條之2 第1 項所定得以協商判決者；第6 款
    被告有其他較重之裁判上一罪之犯罪事實者；第7 款法院認
    應諭知免刑或免訴、不受理者情形之一，及違反同條第2 項
    「法院應於協商合意範圍內為判決；法院為協商判決所科之
    刑，以宣告緩刑或二年以下有期徒刑、拘役或罰金為限」之
    規定者外，不得上訴。
六、如有上開可得上訴情形，應於收受判決送達後10日內向本院
    提出上訴書狀（應敘述具體理由並附繕本）。上訴書狀如未
    敘述理由，應於上訴期間屆滿後20日內補提理由書於本院。
中    華    民    國    100    年    9    月    28    日
                  刑事第九庭  法  官  柯志民
以上正本證明與原本無異。
                              書記官  鄭晉發
中    華    民    國    100    年    9    月    28    日
附錄本案論罪科刑法條全文：
毒品危害防制條例第10條
施用第一級毒品者，處六月以上五年以下有期徒刑。
施用第二級毒品者，處三年以下有期徒刑。